---
title: "Дополнительные материалы"
author: "М. Васильев, Г. Мороз"
date: "11/11/2021"
output: html_document
editor_options: 
  chunk_output_type: console
---

```{r setup, include=FALSE}
knitr::opts_chunk$set(echo = FALSE, message = FALSE, warning = FALSE)
```

## Расположение памятников на карте кладбища Стародуба

```{r}
library("tidyverse")
library("leaflet")
df <- read_csv("https://tinyurl.com/yzfgony9")
df %>% 
  filter(place == "Стародуб") %>% 
  leaflet() %>% 
  addTiles() %>% 
  addCircles(lng = ~longitude,
             lat = ~latitude,
             stroke = NA, 
             radius = 1,
             fillOpacity = 1, 
             label = ~tombstone_code)
```

## Гендерное распределение памятников на карте кладбища Стародуба

```{r}
pal_gender <- colorFactor("Set1", domain = df$gender)
df %>% 
  filter(place == "Стародуб",
         gender != "n") %>% 
  leaflet() %>% 
  addTiles() %>% 
  addCircles(lng = ~longitude,
             lat = ~latitude,
             stroke = NA, 
             radius = 1,
             fillOpacity = 1, 
             label = ~tombstone_code,
             color  = ~pal_gender(gender)) %>% 
  addLegend(pal = pal_gender,
            values = ~gender,
            title = "")
```

## Расположение надгробий коэнов на кладбище в Стародубе

```{r}
df %>% 
  mutate(koen = str_detect(tags, "коэн"),
         koen = ifelse(is.na(koen), FALSE, koen)) ->
  df

pal_koen <- colorFactor("Set1", domain = c(TRUE, FALSE), ordered = TRUE)

df %>%   
  filter(place == "Стародуб") %>% 
  leaflet() %>% 
  addTiles() %>% 
  addCircles(lng = ~longitude,
             lat = ~latitude,
             stroke = NA, 
             radius = 1,
             fillOpacity = 1, 
             label = ~tombstone_code,
             color  = ~pal_koen(koen)) %>% 
  addLegend(pal = pal_koen,
            values = ~koen,
            title = "Распределение коэнов")
```


## Расположение надгробий рожениц на кладбище в Бешенковичах

```{r}
df %>% 
  mutate(labour = str_detect(tags, "роды"),
         labour = ifelse(is.na(labour), FALSE, labour)) ->
  df

pal_labour <- colorFactor("Set1", domain = c(TRUE, FALSE), ordered = TRUE)

df %>%   
  filter(place == "Бешенковичи") %>% 
  leaflet() %>% 
  addTiles() %>% 
  addCircles(lng = ~longitude,
             lat = ~latitude,
             stroke = NA, 
             radius = 1,
             fillOpacity = 1, 
             label = ~tombstone_code,
             color  = ~pal_labour(labour)) %>% 
  addLegend(pal = pal_labour,
            values = ~labour,
            title = "Распределение рожениц")
```


## Хронологическая карта кладбища в Стародубе

```{r}
pal_year <- colorNumeric("BrBG", domain = df$year)

df %>%   
  filter(place == "Стародуб",
         !is.na(year),
         !is.na(latitude)) %>% 
  leaflet() %>% 
  addTiles() %>% 
  addCircles(lng = ~longitude,
             lat = ~latitude,
             stroke = NA, 
             radius = 1,
             fillOpacity = 1, 
             label = ~tombstone_code,
             color  = ~pal_year(year)) %>% 
  addLegend(pal = pal_year,
            values = ~year,
            title = "Распределение по годам")
```


## Анимированная хронологическая карта кладбища в Стародубе

```{r}
df %>%   
  filter(place == "Стародуб",
         !is.na(year)) %>% 
  group_by(tombstone_code) %>% 
  mutate(id = 1:n()) %>% 
  filter(id == 1) %>% 
  ungroup() %>% 
  mutate(value = 1) %>% 
  arrange(-year) %>% 
  pivot_wider(names_from = year, values_from = value, values_fill = 0) %>% 
  pivot_longer(values_to = "value", names_to = "year", `1847`:`2011`) %>% 
  group_by(tombstone_code, id) %>% 
  mutate(value = cumsum(value)) ->
  rsh_sum

library(leaflet.minicharts)
  
leaflet() %>% 
  addTiles() %>% 
  addLegend(pal = pal_gender,
            values = rsh_sum$gender,
            title = "") %>% 
  addMinicharts(lng = rsh_sum$longitude,
                lat = rsh_sum$latitude,
                chartdata = rsh_sum$value,
                time = as.double(rsh_sum$year), 
                fillColor = pal_gender(rsh_sum$gender),
                width = 7)
```


## [Анимированная хронологическая карта кладбища в Рашкове](file:///home/agricolamz/work/materials/2021.11.10_epigraphy/index2.html)